【裁判字號】    99,易,325
【裁判日期】    991029
【裁判案由】    竊盜
【裁判全文】
臺灣雲林地方法院刑事判決               99年度易字第325號
公  訴  人  臺灣雲林地方法院檢察署檢察官
被      告  甲○○
上列被告因竊盜案件，經檢察官提起公訴（99年度偵字第1914號
），於本院準備程序進行中，被告就被訴事實為有罪之陳述，經
本院裁定進行簡式審判程序，判決如下：
    主  文
甲○○犯竊盜罪，累犯，處有期徒刑伍月，如易科罰金，以新台
幣壹仟元折算壹日。扣案之鑰匙壹支沒收。
    事實及理由
壹、程序方面：
    本件屬於刑事訴訟法第376 條第2 款所列之案件，依同法第
    284 條之1 規定，得由法官一人獨任審判。又被告於準備程
    序中就被訴事實為有罪之陳述，本院裁定進行簡式審判程序
    （依刑事訴訟法第50條但書之規定，此裁定當庭宣示，命記
    載於筆錄即可，不用製作裁定書面），依刑事訴訟法第273
    條之2 、第159 條第2 項之規定，不適用傳聞法則有關限制
    證據能力之規定，且不受同法第161 條之2 、第161 條之3
    、第163 條之1 、第164 條至第170 條等有關調查證據方法
    規定之限制；並得依同法第310 條之2 之準用同法第454 條
    之規定製作略式判決書，依法僅需記載犯罪事實、證據名稱
    及應適用之法條，並得以簡略方式為之，如認定之犯罪事實
    、證據及應適用之法條，與檢察官聲請簡易判決處刑書或起
    訴書之記載相同者，得引用之，合先敘明。
貳、實體方面：
一、構成犯罪事實：
    甲○○前因竊盜案件，經台灣南投地方法院於民國97年4 月
    7 日以96年度易緝字第10號判處有期徒刑8 月確定，另因毒
    品案件，經同院於97年7 月21日以97年度易字第307 號判處
    有期徒刑5 月確定，上開案件經該院以97年度審聲字第33號
    定應執行有期徒刑1 年確定，於98年5 月16日縮刑期滿執行
    完畢。詎仍不知悔改，竟與姓名年籍不詳綽號「阿財」之成
    年男子，基於意圖為自己不法所有之犯意聯絡，於民國99年
    4 月15日晚間某時許，搭乘「阿財」所駕駛之自小客車至雲
    林縣斗六市斗六工業區○道路旁，二人見丙○○所有車牌號
    碼9018-PS 號自小貨車（價值約新台幣6 萬元）停放於路旁
    ，即由甲○○持「阿財」所提供之鑰匙1 支發動該汽車引擎
    ，而共同竊取該自小客車得手後，甲○○即駕駛該自小貨車
    返回南投縣南投巿鳳鳴路4 號住處，搭載不知情之劉倧、
    劉錦益欲前往嘉義縣。嗣於翌日凌晨1 時36分許，行經國道
    3 號高速公路南向275.4 公里處（即古坑收費站）時，為警
    攔停而查獲，並扣得鑰匙1 支。
二、認定犯罪事實所憑之證據名稱：
  (一)被害人丙○○於警詢之指訴及證人劉倧、劉錦益於警詢之
    證述。
  (二)贓物認領保管單、國道公路警察局第八警察隊受（處）理案
    件明細表、台中縣警察局車輛協尋電腦輸入單。
  (三)現場查證照片。
  (四)扣案之鑰匙1支。
  (五)被告於警詢、檢察官偵查及本院審理中之自白。而被告之自
    白核與上開積極證據相吻合，應與事實相符，可予採信。
三、論罪科刑之理由：
  (一)核被告所為，係犯刑法第320 條第1 項之竊盜罪。
  (二)被告與綽號「阿財」之男子具有犯意聯絡及行為分擔，應論
    以共同正犯。
  (三)被告甲○○前因竊盜案件，經台灣南投地方法院於97年4 月
    7 日以96年度易緝字第10號判處有期徒刑8 月確定，另因毒
    品案件，經同院於97年7 月21日以97年度易字第307 號判處
    有期徒刑5 月確定，上開案件經該院以97年度審聲字第33號
    定應執行有期徒刑1 年確定，於98年5 月16日縮刑期滿執行
    完畢，此有台灣高等法院被告前案紀錄表附卷可參，其於5
    年以內故意再犯本件有期徒刑以上之罪，為累犯，應依刑法
    第47條第1 項之規定，加重其刑。
  (四)審酌被告有多次竊盜之前科，此有台灣高等法院被告前案紀
    錄表在卷可憑，素行不佳，又再犯本件竊盜案件，足見對於
    他人之財產權仍不知尊重，且所竊取之物為自小客車，財產
    價值不低，實不宜寬貸，惟念該車已為被害人所領回，犯罪
    所生損害尚屬輕微，又被告僅國小畢業，智識程度較低，現
    並無固定之工作，暨其犯後始終坦承犯行，態度尚稱良好等
    一切情狀，量處如主文所示之刑，並諭知易科罰金之折算標
    準。公訴檢察官雖求處有期徒刑7 月，然被告之前竊盜之犯
    行分別為94年及96年所為（見台灣高等法院被告前案紀錄表
    ），距離本件犯行已有一段時日，並非密集為之，且本件自
    小客車已順利為被害人所領回，被害人亦表示本案請法官依
    法處理，希望被告可以改過自新（參本院洽辦公務電話記錄
    單），是本件被告判處有期徒刑5 月應屬適當，檢察官之求
    刑尚屬過重，為本院所不採，附此敘明。
  (五)扣案之鑰匙1 支，為共犯「阿財」所有供被告竊取本件自小
    貨車所用之物，依共犯連帶沒收之理論，應依刑法第38條第
    1項第2款之規定宣告沒收。
四、應適用之法條：
  (一)刑事訴訟法第299 條第1 項前段、第273 條之1 第1 項、第
    310 條之2 、第454 條第1 項。
  (二)刑法第320 條第1 項、第47條第1 項、第41條第1 項前段、
    第38條第1 項第2 款。
  (三)刑法施行法第1 條之1 。
本案經檢察官乙○○到庭執行職務。
中    華    民    國    99    年    10    月    29    日
                  刑事第四庭    法  官  吳錦佳
以上正本證明與原本無異。
如不服本判決應於收受判決後10日內向本院提出上訴書狀，並應
敘述具體理由；其未敘述上訴理由者，應於上訴期間屆滿後20日
內向本院補提理由書（均須按他造當事人之人數附繕本）。「切
勿逕送上級法院」。
                                書記官  謝璧卉
中    華    民    國    99    年    10    月    29    日
附錄本案論罪科刑條文：
刑法第320條
意圖為自己或第三人不法之所有，而竊取他人之動產者，為竊盜
罪，處5 年以下有期徒刑、拘役或5 百元以下罰金。
意圖為自己或第三人不法之利益，而竊佔他人之不動產者，依前
項之規定處斷。
前二項之未遂犯罰之。

司法院資訊處製作；財團法人民間司法改革基金會備份。
